臺灣高等法院花蓮分院刑事判決　　　　110年度上訴字第102號
上　訴　人
即　被　告　黃建勝
選任辯護人　吳漢成律師
上列上訴人因違反毒品危害防制條例案件，不服臺灣臺東地方法
院109年度訴字第115號中華民國110年10月8日第一審判決（起訴
案號：臺灣臺東地方檢察署109年度偵字第1307號），提起上訴
，本院判決如下：
    主    文
原判決關於附表一編號2所示罪刑及定其應執行刑部分均撤銷。
黃建勝犯如附表一編號2本院判決主文罪名及宣告刑暨沒收欄所
示之罪，所處之刑及沒收之物均如附表一編號2本院判決主文罪
名及宣告刑暨沒收欄所載。
其他（即原判決附表一編號1、3、4所示）部分上訴駁回。
上開經撤銷改判部分所處之刑與駁回上訴部分所處之刑，應執行
有期徒刑柒年肆月。
    犯罪事實
一、黃建勝明知甲基安非他命具有成癮性、濫用性及對社會危害
    性，業經主管機關公告為毒品危害防制條例第2條第1項、第
    2項第2款之第二級毒品，未經許可，不得非法販賣、持有，
    竟無視禁令，分別基於意圖營利販賣第二級毒品之個別犯意
    ，均持搭配門號0000000000號之行動電話1支（含SIM卡1枚
    ）作為連絡工具，與如附表一編號1至編號4所示之交易對象
    聯繫，分別於如附表一各編號所示之時間、地點，以如該附
    表各編號所示之金額，販賣如該附表各編號所示數量之甲基
    安非他命給上開交易對象，獲取如該附表各編號所示之所得
    。嗣經依法實施通訊監察，為警持搜索票於民國109年2月26
    日上午6時57分許，在○○縣○○市○○路0段000巷00號其
    住居地，搜索扣得0000000000號行動電話1支（含SIM卡1枚
    ）等物（嗣已發還），因而循線查悉前情。
二、案經臺灣臺東地方檢察署檢察官指揮臺東縣警察局成功分局
    報告上開檢察署檢察官偵查起訴。
    理    由
壹、證據能力部分：
    本判決後述所引用之供述及非供述證據，上訴人即被告黃建
    勝（下稱被告）於本院因已為認罪之陳述，是與其辯護人均
    不再爭執本判決所引用證據之證據能力，並同意作為證據使
    用（見本院卷第166頁），經本院審酌上開證據作成之情況
    ，認均合法適當，得為證據，首先敘明。
貳、實體部分：
一、上開犯罪事實，業據被告於本院審理中坦承在卷（本院卷第
    165、171頁），不再為無謂之辯解。而查被告迭持搭配門號
    0000000000號行動電話1支（含SIM卡1枚）作為連絡工具，
    各與證人林育呈、江旻樵聯繫，分別於如附表一編號1至4所
    示之時間、地點，交付如附表一各該編號所示之第二級毒品
    甲基安非他命給證人林育呈、江旻樵，證人林育呈交付如附
    表一編號1至編號3所示之購毒價金給被告、證人江旻樵應交
    付被告如附表一編號4所示之購毒價金之事實，已經被告自
    承屬實，核與證人林育呈、江旻樵於警詢、偵查或原審審理
    時之證述情節大致相符。再查被告與證人林育呈分別於108
    年11月4日11時34分19秒、同年月9日21時55分55秒、同年12
    月2日20時3分32秒、被告與證人江旻樵於108年9月23日17時
    7分15秒迭次通話內容如附表二所載，亦有原審109年2月15
    日東院宜刑新109聲監可5字第1090001974號函、通訊監察書
    含電話附表、通訊監察譯文各1份在卷可憑（監他卷一第39
    頁、第259至279頁、第281至339頁），故此部分事實，首堪
    認定。
二、次就被告於附表一編號1至3之販毒模式進行探討：
  ㈠查證人林育呈於警詢時、偵查中及原審審理時證稱：
  ⒈我不知道被告有在販賣，但我知道他有在施用。我大約跟他
    購買安非他命10次以上，每次購買安非他命次數較多的是新
    台幣（下同）1,000元，還有3,000元和1,500元。【附表一
    編號1】我問被告方不方便找到安非他命？這次我向他購買
    1,500元的安非他命1小包，在臺東太平地區的巷弄內，我是
    以現金付款1,500元。他先向我拿1,500元後，約半小時再拿
    安非他命到臺東太平地區的巷弄內給我，我不清楚與他交易
    之毒品上游。【附表一編號2】這次一樣是用現金付款1,500
    元，沒有其他人在場。我將1,500元交給被告後，他外出約2
    0分鐘後又返回交給我1小包安非他命。我不清楚這次交易之
    毒品來源，因為我都是拿現金給他，然後他再向別人拿安非
    他命給我，他沒有帶我去找上游毒品來源。【附表一編號3
    】這次我要向被告拿1,000元的安非他命，一樣用現金付款1
    ,000元，交易地點為他家前面，跟之前一樣，我先交付1,00
    0元後，他再外出拿安非他命回來交給我，沒有其他人在場
    。我不清楚這次交易之毒品來源。我與被告共同施用毒品約
    在5次以內，都是在臺東縣太平地區的巷弄內施用安非他命
    （警卷第61頁背面至第62頁背面）。
  ⒉我有託被告買甲基安非他命，但是我不知道他跟誰拿毒品，
    我知道可以向他買甲基安非他命，因為他有在施用毒品。【
    附表一編號1】我與被告電話內容是約見面，在臺東○○○
    太平地區我家巷子，晚上7、8點時我們見面，我拿1,500元
    給他，他就離開，半小時之後他又回來見面的地方給我1包
    安非他命，我不知道重量。我也不知道他跟誰拿的，他從來
    沒有帶我去過。【附表一編號2】我與被告電話內容是約見
    面，地點是到他臺東市住處，我約晚上10時20分在他家見面
    ，我拿1,500元給他，他就跑出去，約20分鐘後回來，拿1小
    包安非他命給我。我有時候會離開，有時候會在他家用。【
    附表一編號3】我與被告電話內容是約見面，也是在他家，
    大約晚上8點半左右我到他家，我拿1,000元給他，他離開了
    ，約20分鐘再回來，拿1小包安非他命給我（監他卷一第149
    至151頁）。上述交易都不是合資，我都是拿錢給被告，由
    他去處理。我不清楚他去跟誰買，也不知道他有無從中獲利
    （監他卷一第153頁）。
  ⒊【附表一編號1】我跟被告對話，約在我家巷子見面，我拿1
     ,500元給他，他就離開了，半小時之後又到見面的地方給
     我1包安非他命。我不知道他跟誰拿的，也沒有看到他跟別
    人交易，量大約多少，我不知道（原審卷第168至169頁）。
    起訴書附表編號1記載地點、金額還有數量都正確，時間以
    譯文記載的為準（原審卷第184頁至第185頁）。【附表一編
    號2】我與被告之電話內容是約見面，地點是到他臺東市住
    處，我約晚上10時20分在他家見面，我拿1,500元給他，他
    就跑出去，約20分鐘後回來，拿1小包安非他命給我。我不
    知道他的毒品是跟誰拿的，也沒有看到他跟誰交易（原審卷
    第171至173頁）。起訴書附表編號2記載地點、金額還有數
    量都正確，時間以譯文記載的為準（原審卷第185頁）。【
    附表一編號3】我與被告電話內容是約見面，也是在他家見
    面，大約晚上8點半左右我到他家，我拿1,000元給他，他離
    開了，約20分鐘再回來，拿1小包安非他命給我。我不知道
    他的毒品是跟誰拿的（原審卷第173至174頁）。起訴書附表
    編號3記載時間、地點、金額及數量都正確（原審卷第185至
    186頁）。我不知道108年11月4日、11月9日跟12月2日這3次
    拿回來的量大概是多少，因為我對那種不是很瞭解（原審卷
    第178頁）。這3次買的價格不一樣，1,500、1,500、1,000
    元，量不一樣是一定會啊（原審卷第179頁）。這3次被告手
    上都沒有毒品（原審卷第184頁）。我不知道他的毒品上游
    ，他也不曾帶著我去找他的上游買毒品，也沒有帶我去認識
    他的上游讓我們自己去做交易等語（原審卷第196頁）。
  ⒋綜上3次交易，依證人林育呈證述與通訊監察譯文，可知被
    告因無現貨，均係向證人林育呈收取購毒價金後再交付甲基
    安非他命給證人林育呈。證人林育呈完全不曉得究竟被告毒
    品來源為何，被告亦不曾與其一起或帶其向毒品來源交易，
    自無從與被告之毒品來源從事毒品交易之事實。又各次販賣
    上開毒品之較精確時間，依證人林育呈所證應認定分別係10
    8年11月4日19、20時許後約30分鐘、同年月9日22時40分許
    、同年12月2日20時50分許；檢察官起訴書誤載為收取購毒
    價金時即分別係108年11月4日19、20時許、同年月9日22時
    20分許、同年12月2日20時30分許，尚有誤會，應予更正。
  ㈡被告固於本院審判期日前均以與證人林育呈係合資購買情詞
    置辯。然針對
  ⒈附表一編號1：據被告於警詢、偵查及原審行準備程序及審
    理時供稱：我根本沒有賣林育呈毒品，如果有的話都是我跟
    他一起去跟汪裕斌買的。他都是現金跟汪裕斌買毒品，我忘
    記交易之地點，只有我們3個在場（警卷第7頁正反面）。我
    帶林育呈去跟汪裕斌買毒品，他買多少錢我不知道（監他卷
    一第353頁）。我之前所述都實在（偵卷第17至19頁）。林
    育呈在○○○000號附近巷口拿1,500元給我，我也有拿1,50
    0元出來，這就是合資，我拿3,000元去找汪裕斌買毒品，差
    不多就是我跟他拿錢半小時後，我回來○○○000號附近巷
    口，找他一起吃完，沒有剩等語（原審卷第78頁）。先稱係
    2人一起去向證人汪裕斌購毒，不知道證人林育呈買多少錢
    ，後改稱2人各出1,500元合資由其出面以3,000元向證人汪
    裕斌購毒後一起施用，所述前後不一。
  ⒉附表一編號2：據被告於警詢、偵查及原審行準備程序及審
    理時供稱：我是叫林育呈來我家，然後我帶他去汪裕斌家找
    汪裕斌購買安非他命，我根本沒有賣給他。他拿1,500元給
    汪裕斌，只有我們3個在場（警卷第7頁背面）。我先跟林育
    呈去豐里的全家超商，他說他不要跟汪裕斌見面，所以我就
    幫他拿1,500元去豐里跟汪裕斌買毒品，我就拿1,500元給汪
    裕斌，汪裕斌就拿1小包安非他命給我，我再拿回去給他（
    監他卷一第353頁）。我之前所述都實在（偵卷第17至19頁
    ）。應該跟第1次過程一樣，但不可能是在我家，如有施用
    毒品我媽媽一看就知道，我家租的地方是沒有門的，所以不
    可能在家施用。地點是在○○國小，不是在我家，講都是講
    我家，我家是在○○國小旁，這次是林育呈到○○國小給我
    1,500元，然後汪裕斌叫我去全家，我給汪裕斌3,000元，買
    1公克的安非他命，他（指證人林育呈）在○○國小等我，
    後來我就跟他回○○○000號附近巷口施用完畢等語（原審
    卷第79頁）。先稱在其住處碰面，其帶證人林育呈向證人汪
    裕斌購毒，嗣改稱其為證人林育呈代購由其出面以1,500元
    向證人汪裕斌購毒，後稱2人合資由其出面以3,000元向證人
    汪裕斌購毒後一起施用，故不可能在其住處碰面，所述亦前
    後不一。
  ⒊附表一編號3：據被告於警詢、偵查及原審行準備程序及審
    理時供稱：這次我沒有理林育呈，所以沒有交易（警卷第7
    頁背面）。上開豐里事件之後，我就沒有理他了（監他卷一
    第353頁）。我之前所述都實在（偵卷第17至19頁）。不可
    能在我家，因為不可能在我家吸安非他命，有可能是在○○
    國小，應該是林育呈要找我，要我去找看看有沒有安非他命
    ，但我沒有理他，可能是汪裕斌沒有回覆或沒有東西，所以
    這次沒有交易（原審卷第79頁）。3次都是一起合資去購買
    毒品一起吸食，每次都是這樣等語（原審卷第434頁）。先
    稱沒有交易，後稱2人合資由其出面向證人汪裕斌購毒後一
    起施用，所述明顯前後不一。
  ⒋被告與證人林育呈間之毒品施用關係：據被告於警詢、偵查
    及原審審理時供稱：我從來沒有跟林育呈一起施用過毒品（
    警卷第7頁背面）。我之前所述都實在（偵卷第17至19頁）
    。我沒有賣給林育呈，我們是合資，買回來一起施用（偵卷
    第33頁）。都是一起合資去購買毒品一起吸食等語（原審卷
    第434頁）。先稱2人不曾一起施用毒品，後稱2人合資由其
    出面向證人汪裕斌購毒後一起施用，所述顯亦前後不一。
  ⒌證人林育呈與汪裕斌間之毒品交易關係：據被告於警詢、偵
    查及原審行準備程序時供稱：林育呈也認識汪裕斌，所以我
    不會幫他買毒品，我根本沒有賣他毒品，如果有的話都是我
    跟他一起去跟汪裕斌買的。他都是現金跟汪裕斌買毒品（警
    卷第7頁正反面）。林育呈不想跟汪裕斌見面（偵卷第33頁
    ）。我回臺東，只有認識汪裕斌這條上游，汪裕斌是林育呈
    的學長，他因為平常有在宮廟處理事情，汪裕斌常常在做毒
    品交易，他怕與汪裕斌走得太近會被人家講，才找我去找汪
    裕斌（原審卷第79頁）。我跟他毒品往來形態通通都是合資
    ，合資的意思就是我們2個人一起出錢，由我拿著錢去找我
    的上游汪裕斌，買到甲基安非他命一起吸食等語（原審卷第
    435頁）。先稱證人林育呈自己認識證人汪裕斌，都是親自
    拿現金向證人汪裕斌購毒，不會由其出面向證人汪裕斌購毒
    ，有也是2人一起去向證人汪裕斌購毒，後稱與證人林育呈
    都是合資由其出面向證人汪裕斌購毒，更是前後不一。
  ⒍對照證人林育呈於原審審理時所證：我認識汪裕斌，我跟汪
    裕斌買過毒品，我沒有請別人幫我跟汪裕斌拿，都是我自己
    去跟汪裕斌拿，汪裕斌是我同學啊。「（被告說你知道汪裕
    斌有毒品，但是你不願意出面，所以才由他去跟汪裕斌拿毒
    品，是否如此？）不是啊！」（原審卷第174至175頁）。我
    不知道汪裕斌是否認識被告，汪裕斌的毒品都是我自己去拿
    的，我沒有透過別人去跟汪裕斌拿過毒品（原審卷第175至1
    76頁）。我108年萬安演習那天下午，也有幫被告向汪裕斌
    拿過安非他命（原審卷第177至178頁）。我幫被告向汪裕斌
    買過毒品，但沒有我請他幫我去向汪裕斌買毒品的情況，也
    沒有我跟他兩人合資跟汪裕斌買毒品的情況。他知道我確實
    不太敢去找汪裕斌。但就算我跟他有合資，也不是因為怕去
    找汪裕斌等語（原審卷第194至195頁）。是證人林育呈與證
    人汪裕斌為同學關係，會親自拿現金向證人汪裕斌購毒，甚
    至偶為被告代購而向證人汪裕斌購毒。被告所辯證人林育呈
    不敢出面向證人汪裕斌購毒因而合資等語，即無足憑。既以
    證人林育呈不避諱向證人汪裕斌購毒，3次交易毫無任何「
    合資」動機，則被告所辯「合資」一說，實屬無稽。
  ⒎況證人林育呈於原審審理時曾證稱：這3次被告拿毒品回來
    後他就舀一點起來，然後我們就各自回家，沒有一起吸食，
    反正我們就是會一起合出就對了等語（原審卷第178至179頁
    ）。可知2人若為「合資」形態，被告當會直接分走毒品，
    不會一起施用。是被告所辯「合資」後會一起施用等語，誠
    非可信。
  ⒏綜合前揭被告所述「一起前去購毒」、「帶購」、「代購」
    、「合資購買」、「沒有交易」，又其與證人林育呈是否一
    起施用，證人林育呈是否向證人汪裕斌購毒，顯然前後不一
    ，所謂「合資」動機及其後之毒品朋分等情狀，皆與事實不
    符，足見其意在掩飾收錢交毒之真實意圖，可信性甚低。
  ㈢證人林育呈於原審審理時雖曾附和被告之「合資」說，然針
    對
  ⒈其與被告間之毒品交易關係，其係稱：
  ⑴我認識被告1年多，我沒有跟他買過安非他命，都是我跟他
    一起合資購買，他去拿的（原審卷第167頁）。我錢給他的
    時候，他跟我說他也會出一點（原審卷第169頁）。
  ⑵「（檢察官問你，你答稱『不是合資』，是否實在？）實在
     。」（原審卷第169頁）。
  ⑶事實上我錢拿給他，他有時候說我們合資，他會出一點，他
    有沒有私底下一起合資我就不知道。有時候有合資，有時候
    沒有合資。我不知道108年11月4日【附表一編號1】這次有
    無合資。我忘記哪1次是我跟他合資（原審卷第170至171頁
    ）。我跟被告拿毒品的時候，不一定每次都是合資購買（原
    審卷第181頁）。
  ⑷「（3次裡面有哪1次是你跟黃建勝合資購買的？）…沉默不
    語」（原審卷第181頁）。我跟被告一起合資購買有出現在
    這3次，是起訴書附表編號幾，我忘記了（原審卷第181至18
    2頁）。
  ⑸「（你說有，又說忘記了，我們怎麼知道是哪次呢？）…沉
    默不語」（原審卷第182頁）。我跟被告合資購買，就編號1
    （原審卷第182頁）。應該是編號1，沒錯（原審卷第183頁
    ）。
  ⑹我跟被告之間有時候合資，有時候沒有。我是真的沒有印象
    這3次是有合資還是沒有合資，具體哪1次有合資或沒有合資
    記不清楚了，我不會去記那個（原審卷第188至189頁）。
  ⑺「（你偵查中回答檢察官『不是合資』。你的回答是否實在
    ？）實在。」當時記憶的事發情況比現在清楚等語（原審卷
    第191頁）。
  ⑻綜上，其先稱為合資，質之其偵查中證述後稱「不是合資」
    為實在，又稱有時候合資，不知附表編號1是否合資，質之
    忘記哪幾次為合資，先稱附表編號1係合資，後稱3次交易有
    沒有合資記不清楚了，末稱偵查中證述記憶比較清楚，「不
    是合資」為實在。在經提示其前後不一致之證述後，即不能
    解釋其於原審審理時翻異附和所謂「合資」情節，乃至支支
    吾吾，以謊圓謊，益徵其於偵查中證述「不是合資」較為實
    在。
  ⒉至與被告間之案情聯繫關係，其則稱：
  ⑴我做過筆錄之後，被告或其他人沒有來找我，告訴我怎麼講
    （原審卷第180頁）。我跟被告平常都有在施用毒品，知道
    會觸犯毒品條例。但如果有卡到案件的話，不會互相討論彼
    此案件。不會我有案件他跟我討論，或他有案件跟我討論的
    情況等語（原審卷第186至187頁）。
  ⑵「（【提示警卷第62頁背面筆錄】108年12月13日你跟被告
    電話中有提到『很像有監聽，像這幾天我打電話，很像就有
    ，微微的，現在就有』。他問你『怎樣？』你回答說『我有
    事情想要請教你，想要問你，現在方便嗎？』他說『我在朋
    友家，什麼事情？』又說『現在這麼晚了。』你說『有個事
    情我想請教你，我不知道怎麼排解？』他問你『你不知道怎
    麼排解，那是什麼意思？』這是什麼情況？）不是啦，我是
    問他觸犯毒品是什麼罪這樣」（原審卷第187至188頁）。
  ⑶「（可是你當時回答警察說『我是要問他說如果施用安非他
    命被警察抓到了，要怎麼回答警察？』是否實在？）實在的
    。」（原審卷第188頁）。「（如果實在的話，為何你剛才
    回答說你們2人不會討論彼此的案件？）因為我是真的有點
    忘記了。」等語（原審卷第188頁）。
  ⑷從而，足見證人林育呈所述不曾與被告討論彼此毒品案件等
    情詞，並非實在。其於原審審理時突變「合資」之供述，自
    難憑採。
  ㈣至於被告供稱其毒品來源為證人汪裕斌，並提出手機翻拍照
    片1張為證（警卷第77頁）。然經原審於審理時調查證人汪
    裕斌之結果，其稱不認識被告，對被告沒有印象，好像有見
    過，但應該不認識，其換過好幾次手機，之前手機不見。對
    被告完全沒有印象。怎麼可能是被告毒品上游等語（原審卷
    第269至278頁），否認為毒品來源，經函詢檢警亦無因被告
    供述毒品來源而查獲等情（詳如後述）。此外，遍查卷內並
    無其他證據足以證明被告所稱毒品來源之情節屬實，自無從
    憑採被告所辯「合資」之說。
三、再就附表一編號4之販毒模式進行探討：
  ㈠查證人江旻樵於警詢、偵查中證稱：
  ⒈通話內容中，我跟被告買「米」意思是我以1,000元跟他買
    安非他命。當天大約19時左右，我在史前博物館旁邊綽號「
    阿良」友人家，他騎機車來，我拿1,000元給他，他就出去
    2個鐘頭，拿了1包夾鏈袋回來給我，我就跟他一起施用，沒
    有其他人在場。我以1,000元跟他購買毒品種類為安非他命
    。通話內容中我以「米」代稱毒品，是為規避警方通訊監察
    。我不清楚該交易之毒品上游來源，他都說是他「老大」。
    我都下班時間回家，然後拿錢給他，他再拿回來給我（警卷
    第42至44頁）。他從來沒有找我去他「老大」那拿毒品，我
    不認識他所稱的「老大」，我沒有見過（警卷第46頁）。
  ⒉我有向被告買毒品甲基安非他命，他說他有地方可以調。我
    與他對話，電話內容是我要請他幫我買毒品，後來我們有見
    面，時間是當天晚上7點左右，地點是在史博館附近「阿良
    」家等他，他騎機車過來，我拿錢給他，他人就離開了，大
    約9點多他回來，就拿1包毒品給我，不知道重量多少。我們
    最後是在「阿良」家鐵皮屋後面一起施用毒品，我不知道他
    去向何人拿毒品。我直接拿錢給他，他會出去之後，回來再
    拿毒品給我。他都叫上游「老大」，我都是找他買毒品等語
    （監他卷二第49至51頁）。
  ⒊綜上，依證人江旻樵證述與通訊監察譯文，亦知被告因無現
    貨，係向證人江旻樵收取購毒價金後再交付甲基安非他命給
    證人江旻樵。證人江旻樵完全不曉得被告毒品來源為何，被
    告亦不曾與其一起或帶其向毒品來源交易，自無從與被告之
    毒品來源從事毒品交易之事實。又此販賣安毒時間，據證人
    江旻樵證稱應認係108年9月23日17時7分通話後之同日21時
    許，起訴書誤載為收取購毒價金時即同日19時許，亦屬誤會
    ，應予更正。
  ㈡被告固以證人江旻樵請其代購等情詞置辯，然據其於警詢、
    偵查及原審行準備程序時供稱：
  ⒈我跟江旻樵通話內容討論的「米」是安非他命，他要我幫他
    找毒品。「那個那天幫我送來的米，一樣啦！」意思是叫我
    幫他購買跟上次一樣1,000元的安非他命。我通話後沒有幫
    他買。「沒有關係啦！你那個米喔，再幫我買1,000塊過來
    。」意思是他請我去幫他買毒品安非他命。我那次在睡覺，
    就沒理他，沒有交易（警卷第4頁正反面）。
  ⒉這是我與江旻樵之對話，電話內容是他請我幫他找毒品，但
    是這1通他沒有錢，所以我沒有幫他買（監他卷一第351頁）
    。我之前所述都實在（偵卷第17至19頁）。我沒有販賣毒品
    給江旻樵，我們是一起施用，我沒有賣給他，「（江旻樵說
    他不是跟你合資，是直接拿錢給你，是直接跟你購買毒品？
    ）我不知道他為何這樣講。」我是跟他合資一起去買毒品，
    然後一起施用（偵卷第33頁）。
  ⒊如果有我去買毒品回來的情況，這1,000元也是我出的，江
    旻樵不可能有錢去買，他每次都叫我先去處理，他再拿錢給
    我，可是他連吃飯的錢都沒有，他1,000元有沒有還我，我
    已經忘記了，他一開始跟我說1,000元，我過去之後又沒錢
    ，史前博物館是他1個叫「阿良」朋友的地方，我去那邊還
    被蚊子叮，連電燈都沒有，還要點蠟燭，簡直不是人住的地
    方，我還去那邊陪他，後來我先出1,000元，一樣是去找汪
    裕斌，應該是在汪裕斌家，我拿給汪裕斌1,000元，汪裕斌
    給我量不是很多，不含袋不到0.2公克，江旻樵在「阿良」
    那邊等我，我再去「阿良」那跟他一起用。他沒有交通工具
    ，連打電話都有問題，都是打1聲我回撥過去給他。所以這
    次不是合資，是江旻樵要出的錢等語（原審卷第80頁）。
  ⒋綜上，被告先稱沒有交易，改稱2人合資由其出面購毒後一
    起施用，後稱其允證人江旻樵賒欠，為證人江旻樵代購而由
    其出面向證人汪裕斌購毒後一起施用，但忘記證人江旻樵是
    否還錢，顯然所述前後不一。足認亦意在掩飾其收錢交毒之
    真實意圖，應以證人江旻樵證述情節較為可信。又本案既無
    從證明被告供稱毒品來源係證人汪裕斌，即無從佐證其所辯
    交易毒品數量「不到0.2公克」屬實，併此敘明。
四、按販售毒品，罪重查嚴，行為人均以隱匿方式為之，且因無
    公定價格，復易因分裝而增減份量，每次買賣價量，常隨雙
    方關係深淺、資力、需求量及對行情的認知、來源是否充裕
    等因素，而異其標準，非可一概而論，是販賣者從價差、量
    差或品質差中牟利的方式雖異，然其意圖營利的販賣行為則
    無二致，此因毒品量微價昂，販賣者有利可圖，茍無利可圖
    ，豈願甘冒重典行事？而販賣毒品者，其主觀上既有營利的
    意圖，且客觀上有販賣的行為，即足構成，至於實際上是否
    已經獲利，則非所問（最高法院108年度台上字第583號判決
    要旨參照）。又苟無營利之意圖，無償受他人委託，出面代
    購毒品或共同合資購買，並分攤價金及分受毒品，以便利、
    助益委託人施用者，固為幫助施用毒品；倘以營利之意圖交
    付毒品，而收取對價，無論毒販原即持有待交易之毒品，抑
    或與買方議妥交易後，始轉而向上手取得毒品交付買方，亦
    不論該次交易係起因於賣方主動兜售或買方主動洽購，毒販
    既有營利意圖，自不得與單純為便利施用者，始代為購買毒
    品之幫助施用情形等同視之；二者差別，即在有無營利意圖
    。至於販毒者所欲謀取之利益，不以金錢為限，舉凡獲得金
    錢、減省費用、供己施用之毒品皆可，其利益之多寡，乃至
    實際上是否已取得，均非所問（最高法院109年台上字第312
    0號刑事判決要旨參照）。販賣毒品罪，係以行為人意圖營
    利而為販賣為其要件；與販賣規模、動機無涉；至於其實際
    上是否因而獲利，以及所獲之利益究竟是來自價差、量差或
    品質異差，均非所問。又聯絡毒品買賣、交付毒品、收取毒
    品買賣價金等行為，為販賣毒品罪構成要件之核心行為，而
    毒品之交易，不以現貨買賣為限，基於規避查緝風險，節約
    存貨成本等不一而足之考量，臨交貨之際，毒品交易通路賣
    方上、下手間始互通有無之情形，所在多有，亦屬尋常之交
    易模式，故販售者與買受人間議定交易後，才向上手覓取毒
    品交付予買受人，販售者與上手均具營利意圖，自難與單純
    便利毒品施用者取得毒品施用或轉讓毒品之情形等同視之（
    最高法院110年度台上字第501、2945號判決要旨參照）。而
    所謂合資、代購、調貨行為是否構成販賣，自應視行為人在
    買賣毒品過程中之交易特徵究係立於賣方之立場而於向上游
    取得貨源後以己力為出售，抑或立於買方立場而代為聯繫購
    賣家，而為不同評價。若行為人接受買方提出購買毒品之要
    約並收取交易現金後，以己力單獨與賣方聯繫買賣而直接將
    毒品交付買方，自己完成買賣之交易行為，阻斷毒品施用者
    與毒品提供者間之聯繫管道，藉以維持其本身直接與買方毒
    品交易之適當規模，縱使其所交付之毒品係另向上游毒販所
    購得，然其調貨交易行為仍具有以擴張毒品交易以維繫自己
    直接為毒品交易管道之模式，自屬販賣行為（最高法院110
    年度台上字第5752號判決要旨參照）。查被告因證人林育呈
    曾為其公司工讀生而認識，進而認識證人江旻樵，認識不深
    ，此據其於警詢、偵查及原審行準備程序時陳明在卷（警卷
    第6頁背面、第4頁背面、監他卷一第351頁、原審卷第80頁
    ），均無深刻特殊交情，雙方連絡祇因毒品交易，若無利可
    圖，殊難想像被告何以願意甘冒重度刑責之風險，為證人林
    育呈、江旻樵連絡毒品上游來回穿梭買進賣出。考以雙方相
    約見面，被告尚須連絡毒品上游等候出貨且繞到毒品上游所
    在購毒配送，可能需20分鐘、30分鐘甚或長達2小時不等，
    且非也要一起購毒（所辯「合資」說並不足取，詳如前述）
    ，如此專程往返，耗力、耗時兼耗費用，豈能不加計算利益
    、成本及風險程度，倒貼對方而令其等坐享得利？實以證人
    林育呈於原審審理時證稱：要是沒有合資的話，他這樣幫我
    買回來，我會請他，加減看數量多少就請多少（原審卷第19
    1至193頁），證人江旻樵於警詢與偵查中也證稱；被告拿1
    包毒品給我，我們最後一起施用（警卷第43頁、監他卷二第
    49頁），被告於原審行準備程序時供稱：吸毒的人其實壓力
    很大，想要找個人，很少會1個人吸食，都是一起吸食等語
    （原審卷第80頁）。綜合上述，依證人林育呈、江旻樵購毒
    會請被告免費施用甲基安非他命，加減回饋被告毒品施用之
    利益，被告反覆為對方「代購」毒品，顯然在客觀上獲得利
    益，主觀上亦認知利益所在，且阻斷購毒者林、江2人與其
    上游毒販接觸，維護己身之調貨交易模式，益證所為應係基
    於營利之意圖。復參以證人林育呈、江旻樵均完全不曉得究
    竟被告毒品來源，被告亦不曾與其等一起或帶其等向毒品來
    源交易，已如前述，容有被告從兩面交往關係中從事「代購
    」活動時上下其手之空間，極為輕易增減金額、數量、品質
    等，益見被告可因「代購」併同攫取價差、量差、品質差或
    供施用毒品等之利益。綜上，被告辯稱3次毒品交易為「合
    資」云云，顯在迴避其反覆從事為證人林育呈、江旻樵「代
    購」毒品活動，非可採信。
五、綜上所述，本案事證已極明確，被告意圖營利販賣第二級毒
    品之4件犯行均堪認定，應予依法論科。
參、論罪科刑與撤銷改判、駁回上訴之理由
一、被告行為後，毒品危害防制條例第4條第2項規定業於109年1
    月15日修正公布，並自公布後6個月施行，自同年7月15日起
    發生效力。依修正前毒品危害防制條例第4條第2項之法定刑
    為「處無期徒刑或7年以上有期徒刑，得併科新臺幣1,000萬
    元以下罰金」；依修正後毒品危害防制條例第4條第2項之法
    定刑為「處無期徒刑或10年以上有期徒刑，得併科新臺幣1,
    500萬元以下罰金」，修法理由係「考量製造、運輸、販賣
    毒品所獲取之高利潤係驅使不法之徒前仆後繼從事該等行為
    之重要原因，是除透過刑法沒收新制擴大沒收範圍以澈底剝
    奪其犯罪所得外，如提高對該等行為所科之罰金，進一步增
    加其犯罪成本，更能有效達到防制毒品擴散之目的，爰修正
    第1項至第5項，提高罰金刑。另依近年來查獲案件之數據顯
    示，製造、運輸、販賣第二級毒品之行為有明顯增加趨勢，
    致施用第二級毒品之人口隨之增加，為加強遏阻此類行為，
    爰修正第2項規定，將製造、運輸、販賣第二級毒品之最低
    法定刑提高為10年有期徒刑。」經比較新舊法，若適用現行
    法即修正後之規定，顯非有利於被告，依刑法第2條第1項前
    段，應適用被告行為時即修正前毒品危害防制條例第4條第2
    項之規定。故核被告所為，係犯修正前毒品危害防制條例第
    4條第2項之販賣第二級毒品罪（共4罪）。至被告販賣前持
    有甲基安非他命之低度行為，應各為其販賣之高度行為所吸
    收，均不另論罪。被告所犯各罪，犯意個別，行為互殊，應
    予分論併罰。
二、按（修正前）毒品危害防制條例第17條第2項規定：「犯第4
    條至第8條之罪於偵查及審判中均自白者，減輕其刑。」係
    為鼓勵是類犯罪行為人自白、悔過，並期訴訟經濟、節約司
    法資源而設，故此所謂「自白」，應係指對自己之犯罪事實
    全部或主要部分為肯定供述之意。而販賣毒品其實與無償轉
    讓、合資購買、代購、幫助他人施用毒品或與他人共同持有
    毒品，係屬不同之犯罪事實。行為人至少應對於其所販賣之
    毒品種類，以及購毒者曾提供價金、販毒者曾給付毒品之交
    易經過為肯定之供述，始得以最有利於被告之涵攝範圍認為
    已自白販賣毒品。查被告雖終於本院審理時坦承附表一各該
    編號之販毒行為，不再作無謂之爭辯，惟稽其於偵查（含警
    詢）中之供述，除就附表一編號2之犯行曾有：「我先跟林
    育呈去豐里的全家超商，他說他不要跟汪裕斌見面，所以我
    就幫他拿1,500元去豐里跟汪裕斌買毒品，我就拿1,500元給
    汪裕斌，汪裕斌就拿1小包安非他命給我，我再拿回去給他
    （監他卷一第353頁）。我之前所述都實在（偵卷第17至19
    頁）。」之供述，而得依前揭說明以最有利於被告之角度，
    勉強認為被告曾於偵查中自白此部分犯罪，因之符合修正前
    只要於偵審中各有1次自白之情形即得減刑之規定，而得依
    法減輕其刑外；再稽被告其餘各次警偵之供述（詳本判決第
    5、6及11頁所錄被告就附表一編號1、3、4之犯行所為之辯
    解）均難認其曾一度自白犯行，縱使本院欲以最有利於被告
    之角度思索予以減輕刑度，亦愛莫能助。又本案並無因被告
    供出毒品來源，因而查獲其他正犯或共犯者等情，此有臺灣
    臺東地方檢察署109年10月23日東檢松盈109偵1307字第1099
    014767號函、同署110年度12月24日東檢熙盈109偵1307字第
    1109017458號函、臺東縣警察局成功分局109年11月5日成警
    偵刑字第1090013082號函各1份在卷可參（原審卷第119頁、
    第139至141頁、本院卷第145頁），且從其所述毒品上游即
    證人汪裕斌之相關判決內文所載時序及販毒對象（見本院卷
    第111至123頁）以觀，均無從認定證人汪裕斌確為其毒品來
    源，故亦無得依同條例第17條第1項規定減免其刑。
三、撤銷改判之說明
    原審就被告所涉附表一編號2之犯行未依同條例第17條第2項
    之規定予以減輕其刑，尚有違誤，被告就此部分之上訴即有
    理由，自應由本院就該部分予以撤銷改判如附表一編號2本
    院判決主文罪名及宣告刑暨沒收欄所示之罪刑，以符法制。
四、駁回上訴、改定執行刑及沒收之說明
  ㈠原審因依上開法律規定，並審酌甲基安非他命屬毒品危害防
    制條例規定之第二級毒品，成癮性、濫用性及對社會危害性
    強烈，成癮則有戒除之難，邇來濫用成風，得以輕易購買吸
    用，流毒無窮，長期、深度戕害國民健康、身心及危害財產
    乃至家庭幸福等諸般法益甚深重，並易滋養衍生性之犯罪，
    損傷國力既是不容低估，影響深遠亦難期立時可復，被告無
    視禁令，前已因施用毒品案件經判處罪刑確定及執行完畢（
    未構成累犯），此有臺灣高等法院被告前案紀錄表1份在卷
    可證，其為求攫取販毒利益而販賣第二級毒品，顯見沉溺於
    毒品世界，無可自拔，復流毒予人，至為不該，兼衡其一變
    再變之辯解，犯後態度實有可議（註：被告於二審審理時始
    幡然坦承犯行），又其職業為「搭鐵皮屋」或「工」，月入
    約2至3萬元，教育程度係「高中肄業」，經濟狀況為「普通
    」或「勉持」，無家人與其同居等情，業據其於警詢時與原
    審審理時自承在卷（警卷第2頁、原審卷第440頁背面），依
    此顯現其智識程度與生活狀況等一切情狀，而就附表一編號
    1、3、4之犯行部分，分別量處7年1月、7年、7年如此貼近
    或等同於最低法定刑之刑度，即知原審法官宅心仁厚，實已
    從輕量刑，此部分認事用法當無違誤，應予維持。
  ㈡按數罪併罰之定應執行之刑，係出於刑罰經濟與責罰相當之
    考量，並非予以犯罪行為人或受刑人不當之利益，為一種特
    別的量刑過程，相較於刑法第57條所定科刑時應審酌之事項
    係對一般犯罪行為之裁量，定應執行刑之宣告，乃對犯罪行
    為人本身及所犯各罪之總檢視，除應考量行為人所犯數罪反
    應出之人格特性，並應權衡審酌行為人之責任與整體刑法目
    的及相關刑事政策，在量刑權之法律拘束性原則下，依刑法
    第51條第5款之規定，採限制加重原則，以宣告各刑中之最
    長期為下限，各刑合併之刑期為上限，但最長不得逾30年，
    資為量刑自由裁量權之外部界限，並應受法秩序理念規範之
    比例原則、平等原則、責罰相當原則、重複評價禁止原則等
    自由裁量權之內部抽象價值要求界限之支配，使以輕重得宜
    ，罰當其責，俾符合法律授與裁量權之目的，以區別數罪併
    罰與單純數罪之不同，兼顧刑罰衡平原則。個案之裁量判斷
    ，除非有全然喪失權衡意義或其裁量行使顯然有違比例、平
    等諸原則之裁量權濫用之情形，否則縱屬犯罪類型雷同，仍
    不得將不同案件裁量之行使比附援引為本案之量刑輕重比較
    ，以視為判斷法官本於依法獨立審判之授權所為之量情裁奪
    有否裁量濫用之情事。此與所謂相同事務應為相同處理，始
    符合比例原則與平等原則之概念，迥然有別（最高法院100
    年度台上字第21號判決要旨參照）。茲審酌被告所犯不得易
    科罰金之各罪，侵害法益種類相同，手段、態樣均相似，行
    為時地尚非相去甚遠，於併合處罰時責任非難重複之程度較
    高等一切情狀，乃在外部性界限範圍內，就上開撤銷改判部
    分及駁回上訴部分所處之各罪刑度，改定其應執行之刑。
  ㈢沒收部分
  ⒈扣案但已發還之搭配門號0000000000號行動電話1支（含SIM
    卡1枚），為被告持之連絡證人林育呈、江旻樵毒品交易，
    係供犯販賣第二級毒品各罪所用之物，依毒品危害防制條例
    第19條第1項之規定，不問屬於被告與否，宣告沒收之，及
    依刑法第38條第4項之規定，於全部或一部不能沒收或不宜
    執行沒收時，追徵其價額。
  ⒉未扣案被告販賣第二級毒品各罪獲取購毒價金各1,500元、1
    ,500元、1,000元、1,000元，共5,000元，均為犯罪所得，
    且已移轉屬為其所有，依刑法第38條之1第1項前段、第3項
    之規定，均沒收之，於全部或一部不能沒收或不宜執行沒收
    時，均追徵其價額。
  ⒊本案宣告多數沒收，即應由檢察官依刑法第40條之2第1項規
    定，併執行之。至其餘扣案物，核與本案並無直接關連性，
    則均不沒收之，末此敘明。
據上論斷，應依刑事訴訟法第368條、第369條第1項前段、第364
條、第299條第1項前段，判決如主文。
本案經檢察官莊琇琪提起公訴，被告上訴後，檢察官黃東焄到庭
執行職務。
中    華    民    國   111    年    1     月    28    日
                  刑事庭審判長法  官  張宏節 
                              法  官  林恒祺
                              法  官  張健河  
以上正本證明與原本無異。
如不服本判決，應於收受送達後20日內向本院提出上訴書狀，其
未敘述理由者，並得於提起上訴狀後20日內向本院補提理由書（
均須按他造當事人之人數附繕本）「切勿逕送上級法院」。
告訴人或被害人如對於本判決不服者，應具備理由請求檢察官上
訴，其上訴期間之計算係以檢察官收受判決正本之日期為準。
因疫情而遲誤不變期間，得向法院聲請回復原狀。
中    華    民    國   111    年    2     月    9     日
                              書記官  郭怡君
 
◎附表一：
┌─┬─┬───┬───┬────┬─────────┬─────────┐      
│編│交│時  間│地  點│毒品種類│原判決主文罪名及宣│本院判決主文罪名及│
│  │易│      │      │、數量、│告刑暨沒收        │宣告刑暨沒收      │
│  │對│      │      │金額及所│                  │                  │
│號│象│      │      │得      │                  │                  │
├─┼─┼───┼───┼────┼─────────┼─────────┤
│  │  │108年1│臺東縣│甲基安非│黃建勝販賣第二級毒│上訴駁回。        │
│  │  │1月4日│○○○│他命1小 │品，處有期徒刑柒年│                  │
│  │  │19、20│○○○│包      │壹月。未扣案搭配門│                  │
│  │  │時許後│000號 │1,500元 │號○○○○○○○○│                  │
│  │林│約30分│林育呈│1,500元 │○○號HTC牌行動電 │                  │
│1 │育│鐘（起│住處附│        │話壹支（含SIM卡壹 │                  │
│  │呈│訴書誤│近巷口│        │枚）、販賣第二級毒│                  │
│  │  │載為同│      │        │品所得新臺幣壹仟伍│                  │
│  │  │日19、│      │        │佰元均沒收之，於全│                  │
│  │  │20時許│      │        │部或一部不能沒收或│                  │
│  │  │，應予│      │        │不宜執行沒收時，均│                  │
│  │  │更正）│      │        │追徵其價額。      │                  │
├─┼─┼───┼───┼────┼─────────┼─────────┤
│  │  │108年1│臺東縣│甲基安非│黃建勝販賣第二級毒│原判決此部分撤銷。│
│  │  │1月9日│臺東市│他命1小 │品，處有期徒刑柒年│黃建勝販賣第二級毒│
│  │  │22時40│黃建勝│包      │壹月。未扣案搭配門│品，處有期徒刑肆年│
│  │  │分許（│住處後│1,500元 │號○○○○○○○○│。未扣案搭配門號○│
│  │  │起訴書│方（即│1,500元 │○○號HTC牌行動電 │○○○○○○○○○│
│2 │同│誤載為│○○國│        │話壹支（含SIM卡壹 │號HTC牌行動電話壹 │
│  │上│同日時│小附近│        │枚）、販賣第二級毒│支（含SIM卡壹枚） │
│  │  │20分許│）    │        │品所得新臺幣壹仟伍│、販賣第二級毒品所│
│  │  │，應予│      │        │佰元均沒收之，於全│得新臺幣壹仟伍佰元│
│  │  │更正）│      │        │部或一部不能沒收或│均沒收之，於全部或│
│  │  │      │      │        │不宜執行沒收時，均│一部不能沒收或不宜│
│  │  │      │      │        │追徵其價額。      │執行沒收時，均追徵│
│  │  │      │      │        │                  │其價額。          │
├─┼─┼───┼───┼────┼─────────┼─────────┤
│  │  │108年1│臺東縣│甲基安非│黃建勝販賣第二級毒│上訴駁回。        │
│  │  │2月2日│臺東市│他命1小 │品，處有期徒刑柒年│                  │
│  │  │20時50│黃建勝│包（少於│。未扣案搭配門號○│                  │
│  │  │分許（│住處後│前2次） │○○○○○○○○○│                  │
│  │  │起訴書│方（即│1,000元 │號HTC牌行動電話壹 │                  │
│3 │同│誤載為│○○國│1,000元 │支（含SIM卡壹枚） │                  │
│  │上│同日時│小附近│        │、販賣第二級毒品所│                  │
│  │  │30分許│）    │        │得新臺幣壹仟元均沒│                  │
│  │  │，應予│      │        │收之，於全部或一部│                  │
│  │  │更正）│      │        │不能沒收或不宜執行│                  │
│  │  │      │      │        │沒收時，均追徵其價│                  │
│  │  │      │      │        │額。              │                  │
├─┼─┼───┼───┼────┼─────────┼─────────┤
│  │  │108年9│臺東縣│甲基安非│黃建勝販賣第二級毒│上訴駁回。        │
│  │  │月23日│臺東市│他命1小 │品，處有期徒刑柒年│                  │
│  │  │21時許│國立臺│包      │。未扣案搭配門號○│                  │
│  │  │（起訴│灣史前│1,000元 │○○○○○○○○○│                  │
│  │  │書誤載│文化博│1,000元 │號HTC牌行動電話壹 │                  │
│  │江│為同日│物館附│        │支（含SIM卡壹枚） │                  │
│4 │旻│19時許│近之真│        │、販賣第二級毒品所│                  │
│  │樵│，應予│實姓名│        │得新臺幣壹仟元均沒│                  │
│  │  │更正）│年籍不│        │收之，於全部或一部│                  │
│  │  │      │詳綽號│        │不能沒收或不宜執行│                  │
│  │  │      │「阿良│        │沒收時，均追徵其價│                  │
│  │  │      │」友人│        │額。              │                  │
│  │  │      │住處  │        │                  │                  │
└─┴─┴───┴───┴────┴─────────┴─────────┘
◎附表二：
┌─────┬──────────────────────┐                
│          │黃建勝：喂。                                │                
│          │林育呈：你在忙喔?                           │                
│          │黃建勝：在富里啊。                          │                
│1.        │林育呈：國豐（音同）上班喔？                │                
│108年11月4│黃建勝：啊在富里啊？你知道富里嗎？          │                
│日11時34分│林育呈：你旁邊沒有人喔？你不要講我打給你喔。│                
│19秒      │黃建勝：我知道。                            │                
│          │林育呈：那個可以嗎？我現在有線，15啊。      │                
│          │黃建勝：我現在在富里耶？                    │                
│          │林育呈：啊你什麼時候回來？                  │                
│          │黃建勝：晚上啊。                            │                
├─────┼──────────────────────┤                
│          │黃建勝：喂。                                │
│          │林育呈：你睡了嗎？                          │
│          │黃建勝：沒有啊，怎樣？                      │
│          │林育呈：那個現在方便嗎？                    │
│          │黃建勝：你要拿多少？                        │
│2.        │林育呈：15啊。                              │
│108年11月9│黃建勝：15，啊你要過來嗎?                   │
│日21時55分│林育呈：你家喔？                            │
│55秒      │黃建勝：對啊。                              │
│          │林育呈：然後後面勒？                        │
│          │黃建勝：去找人啊。                          │
│          │林育呈：所以行嗎？                          │
│          │黃建勝：可以啊。                            │
│          │林育呈：喔好。                              │
├─────┼──────────────────────┤
│          │林育呈：喂（旁有人聲音）。                  │
│3.        │黃建勝：嘿。怎樣？                          │
│108年12月2│林育呈：1啊。                               │
│日20時3分3│黃建勝：1喔，我要問人家看看。               │
│2秒       │林育呈：那再跟我說LINE喔。                  │
│          │黃建勝：好。                                │
├─────┼──────────────────────┤                
│          │黃建勝：喂?                                 │                
│          │江旻樵：你是死了喔？                        │                
│          │黃建勝：要死了差不多。                      │                
│          │江旻樵：你不是說星期日要來？昨天啊，下班的時│                
│          │候？                                        │                
│          │黃建勝：不有啦，你沒有感覺那天早上那些人好像│                
│          │沒有用？                                    │                
│          │江旻樵：你不要跟我說那些啦，你今晚呢？      │                
│          │黃建勝：你娘哩，也沒有錢，沒有什麼東西了啦。│                
│          │那天我還過去，跟他唉沒有用的呢，他跟我說，哪│                
│          │有辦法。                                    │                
│4.        │江旻樵：那你晚上過來啦。                    │
│108年9月23│黃建勝：好。                                │
│日17時7分1│江旻樵：你那個那天幫我送來的米，一樣啦啊。  │
│5秒       │黃建勝：等一下啦，你聽我說，那些又不能挑選，│
│          │如果又沒有作用呢？                          │
│          │江旻樵：沒有關係啦，你就那個啦，我如果沒吃飽│
│          │哪有那  個體力，對嗎？                      │
│          │黃建勝：我也都是躲在家啊，幹。              │
│          │江旻樵：沒有關係啦，你那個米喔，再幫我買1,00│
│          │0塊過來，好嗎?                              │
│          │黃建勝：好啦，我看看，如果再找我大哥就沒意思│
│          │了，你娘勒，好啦。                          │
│          │江旻樵：你看那邊還有嗎？我要池上米喔，你要快│
│          │一點，不然我這邊的小孩都沒得吃了。          │
│          │黃建勝：好啦。                              │
│          │江旻樵：你幾點到？我現在在7-11超商。        │
│          │黃建勝：好啦。                              │
└─────┴──────────────────────┘
◎附錄本案論罪科刑法條全文：
修正前毒品危害防制條例第4條第2項
製造、運輸、販賣第二級毒品者，處無期徒刑或7年以上有期徒
刑，得併科新臺幣1,000萬元以下罰金。